臺灣澎湖地方法院刑事判決
110年度簡上字第21號
上  訴  人  臺灣澎湖地方檢察署檢察官
被      告  張軼禮



上列上訴人因被告傷害案件，不服本院中華民國110年9月27日
110年度馬簡字第129號第一審簡易判決（原聲請簡易判決處刑案
號：110年度偵字第441號），提起上訴，本院管轄之第二審合議
庭判決如下： 
    主     文
上訴駁回。
張軼禮緩刑貳年。
    事實及理由
一、本案經本院合議庭審理結果，認第一審判決上訴人即被告張
    軼禮犯傷害罪，處有期徒刑3月，並諭知如易科罰金以新臺
    幣（下同）1,000元折算1日，其認事、用法及量刑均無不當
    ，應予維持，除就證據部分補充被告於本院審理中之自白外
    ，均引用第一審判決書記載之犯罪事實、證據及理由（如附
    件判決書），
二、上訴意旨略以：告訴人具狀表示其已與被告達成和解，希望
    給被告自新之機會，給予緩刑宣告等語，為此提起上訴，請
    將原判決撤銷，更為適當合法之判決。
三、按關於刑之量定，係實體法上賦予法院得為自由裁量之事項
    ，苟已斟酌刑法第57條各款所列情狀，而未逾越法定刑度，
    或濫用其權限，即不得任意指摘為違法（最高法院72年台上
    字第6696號、75年台上字第7033號判例意旨參照），且在同
    一犯罪事實與情節，如別無其他加重或減輕之原因，下級審
    法院量定之刑，亦無過重或失輕之不當情形，則上級審法院
    對下級審法院之職權行使，原則上應予尊重（最高法院85年
    度台上字第2446號判決意旨參照）。準此，法官之量刑，如
    非有上揭明顯違法之情事，自不得擅加指摘其違法或不當。
    查原審本於法律所賦予之裁量權限而為刑度宣告，於實體法
    授權之刑度、刑罰種類範圍內，為個案衡量之結果，且關於
    被告之犯罪動機、手段、犯後態度、所生之損害，及其智識
    程度、職業狀況等情狀，均已顯現於原審之卷證內，而為原
    審於量刑時所審酌，又原審之量刑無裁量逾越法定範圍或濫
    用之明顯違法情事，應予維持。檢察官上訴並未具體指摘原
    審量刑有何違法或不當之處，其上訴為無理由，應予駁回。
四、被告前因強盜案件，經法院判處應執行有期徒刑7年8月確定
    ，於民國95年9月1日縮刑期滿執行完畢，有臺灣高等法院被
    告前案紀錄表1份在卷可稽，其於執行完畢5年以內未曾因故
    意犯罪受有期徒刑以上刑之宣告，其因一時失慮，致罹刑章
    ，犯後坦承犯行，深具悔意，且業與告訴人達成和解，賠償
    告訴人新臺幣（下同）5萬元，告訴人亦當庭表示：已經和
    解並收取5萬元款項，同意給予緩刑等語（見本院卷第71頁
    ）信其經此偵審程序及刑之宣告後，當應知所警惕，而無再
    犯之虞，是本院認原判決對其所宣告之刑，以暫不執行為適
    當，爰依刑法第74條第1項第2款規定，併予宣告緩刑2年，
    以啟自新。 　　
據上論斷，應依刑事訴訟法第455條之1第1項、第3項、第368條
、第373條，刑法第74條第1項第2款，判決如主文。
本案經檢察官黃偉聲請簡易判決處刑，及於本審到庭執行職務。
 　　
中    華    民    國   111    年    2     月    16    日
　　　　　　      刑事庭   審判長法　官  李宛玲
　　　　　　　　　               法  官  王政揚
　　　　　　　　　               法  官  陳立祥
以上正本證明與原本無異。
本判決不得上訴。　　　　　　　　　　　　　　　　　　　 
中　　華　　民　　國　　111 　年　　2 　　月　　16　　日
                                  書記官  莊茹茵